臺灣新北地方法院刑事判決　
111年度侵訴字第102號
公  訴  人  臺灣新北地方檢察署檢察官
被      告  陳冠宇  男  民國00年0月00日生                                  身分證統一編號：Z000000000號

選任辯護人  蕭仁杰律師
上列被告因妨害性自主案件，經檢察官提起公訴（110年度偵字
第30277號），本院判決如下：
    主  文
丁○○犯對於十四歲以上未滿十六歲之女子為性交，處有期徒刑柒
月。又犯乘機性交罪，處有期徒刑壹年柒月。應執行有期徒刑貳
年。緩刑參年，緩刑期間付保護管束，並應向檢察官指定之政府
機關、政府機構、行政法人、社區或其他符合公益目的之機構或
團體提供捌拾小時之義務勞務及接受參場次之法治教育課程。
    事  實
一、丁○○於民國110年4月間，結識代號AD000-A110216號之14歲
    以上未滿16歲女子（95年10月生，真實姓名年籍詳卷，下稱
    甲 ），雙方於同年月10日開始交往，詎丁○○明知甲 為14歲
    以上未滿16歲之女子，竟分別為下列犯行：（一）基於對14
    歲以上未滿16歲女子性交之犯意，於同年月10日至13日間某
    時，在其址設新北市○○區○○路000巷00號3樓住處房間內，對
    甲 為性交行為1次。（二）又於同年月14日凌晨某時，在其
    上址住處房間內與甲 共同飲酒，並於同日7時許，竟基於乘
    機性交之犯意，利用甲 因泥醉已意識不清而陷入不能抗拒
    之狀態、倒臥於丁○○房間內之機會，對甲 為性交行為1次。
二、案經甲 訴由新北市政府警察局海山分局報告臺灣新北地方
    檢察署檢察官偵查起訴
    理  由
壹、程序事項
一、性侵害犯罪防治法所稱性侵害犯罪，係指觸犯刑法第221 條
    至第227條、第228條、第229條、第332條第2項第2款、第33
    4條第2項第2款、第348條第2項第1款及其特別法之罪；又行
    政機關、司法機關及軍法機關所製作必須公示之文書，不得
    揭露被害人之姓名、出生年月日、住居所及其他足資識別被
    害人身分之資訊，性侵害犯罪防治法第2條第1項、第12條第
    2項分別定有明文。另性侵害犯罪防治法第12條所定其他足
    資識別被害人身分之資訊，包括被害人照片或影像、聲音、
    住址、親屬姓名或其關係、就讀學校與班級或工作場所等個
    人基本資料，性侵害犯罪防治法施行細則第6條亦規定甚明
    。查被告丁○○係犯刑法第225條第1項、第227條第3項之罪名
    ，經檢察官提起公訴，核屬性侵害犯罪防治法規定之性侵害
    犯罪，本院所製作之本案判決係屬必須公示之文書，揆諸上
    開規定，本判決自不得揭露足資識別告訴人即被害人甲 之
    姓名、年籍資料、住居所及其他足資識別其身分之資訊，是
    本案判決有關被害人甲 、以及被害人甲 之母代號AD000-A1
    10216A（下稱乙 ）之身分資訊部分，均使用代稱，合先敘
    明。
二、關於證據能力之認定：
（一）按被告以外之人於審判外之言詞或書面陳述，除法律有規
      定者外，不得作為證據，刑事訴訟法第159條第1項固有明
      文。惟被告以外之人於審判外之陳述，經當事人於審判程
      序同意作為證據，法院審酌該言詞陳述或書面陳述作成時
      之情況，認為適當者，亦得為證據；當事人、代理人或辯
      護人於法院調查證據時，知有上開刑事訴訟法第159條第1
      項不得為證據之情形，而未於言詞辯論終結前聲明異議者
      ，視為有前項之同意，刑事訴訟法第159條之5亦有明文。
      查本判決下列所引用被告丁○○以外之人於審判外之陳述，
      雖屬傳聞證據，惟因檢察官、被告及辯護人於本院準備程
      序同意該等證據之證據能力（見院卷第63頁），且迄言詞
      辯論終結時亦未聲明異議（見院卷第109頁），本院審酌
      各該證據作成之情況，核無非法取證或證明力明顯偏低之
      瑕疵，以之作為證據，應屬適當，依前揭法條規定，認均
      有證據能力。
（二）次按刑事訴訟法第159條至第159條之5有關傳聞法則之規
      定，乃對於被告以外之人於審判外之言詞或書面陳述之供
      述證據所為之規範；至非供述證據之書證、物證則無傳聞
      法則規定之適用，如該非供述證據非出於違法取得，並已
      依法踐行調查程序，即不能謂其無證據能力。查本判決下
      列所引用之非供述證據，並無證據證明係出於違法取得之
      情形，復經本院依法踐行調查程序，自均有證據能力。
貳、實體事項：
一、認定犯罪事實所憑之證據及理由：
    上揭犯罪事實，業據被告於本院準備程序及審理時均坦承不
    諱，核與證人即告訴人甲 於警詢及偵訊之證述、證人乙 於
    偵訊中之證述內容相符（見偵卷第15-23、127-135、301-30
    4頁），並有被告與證人乙 於事發後之對話訊息擷圖、內政
    部警政署刑事警察局110年7月28日刑生字第1100067263號鑑
    定書、被告就讀學校（校名詳卷）之性別平等教育委員會第
    0000000號調查報告、告訴人與被告案發前後之對話紀錄截
    圖、受理疑似性侵害事件驗傷診斷書（見偵卷第30-33、51-
    53、55-107、109-121、175、177-247、329-330、249-275
    頁、不公開偵卷第21-25頁）可資佐證，足徵被告之任意性
    自白與事實相符，可以採信。本案事證明確，被告上揭犯行
    堪以認定，應依法論科。
二、論罪之法律適用：
（一）查告訴人係於95年10月出生，於案發時為14歲以上未滿16
      歲之女子；又被告案發時為19歲，尚非成年人，有告訴人
      之性侵害案件代號與真實姓名對照表、告訴人及被告個人
      戶籍資料查詢結果列印資料各1份在卷可憑，故被告就事
      實欄一（二）所為，尚無兒童及少年福利及權益保障法第
      112條第1項成年人故意對少年犯罪者加重其刑規定之適用
      。
（二）核被告就事實欄一（一）所為，係犯刑法第227條第3項對
      於14歲以上未滿16歲之女子為性交；就事實欄一（二）所
      為，係犯刑法第225條第1項乘機性交罪。
（三）被告所犯上開2罪間，犯意各別，行為互殊，應分論併罰
      。
（四）刑之加重及減輕　　　
      按刑法第59條規定犯罪之情狀顯可憫恕者，得酌量減輕其
      刑，其所謂「犯罪之情狀」，與同法第57條規定科刑時應
      審酌之一切情狀，並非有截然不同之領域，於裁判上酌減
      其刑時，應就犯罪一切情狀（包括第57條所列舉之10款事
      項），予以全盤考量，審酌其犯罪有無顯可憫恕之事由，
      即有無特殊之原因與環境，在客觀上足以引起一般同情，
      以及宣告法定最低度刑，是否猶嫌過重等，資為判斷，且
      適用刑法第59條酌量減輕其刑時，並不排除同法第57條所
      列舉10款事由之審酌（最高法院95年度台上字第6157號、
      101年度台上字第5393號判決意旨參照）。而刑法第225條
      第1項之乘機性交罪之法定本刑為3年以上10年以下有期徒
      刑，然行為人犯罪原因動機各人不一，犯罪情節未必盡同
      ，其行為造成法益侵害之程度自屬有異，法律科處此類犯
      罪，所設之法定最低本刑不可謂不重，倘依個案情狀予以
      減輕，即可達社會防衛之目的者，自可依客觀之犯行與主
      觀之惡性二者加以考量其情狀，是否有可憫恕之處，適用
      刑法第59條之規定酌量減輕其刑，期使個案裁判之量刑，
      能斟酌至當，符合比例原則。查被告為滿足一己性慾，而
      對告訴人為乘機性交行為，雖甚值非難，然考量被告對告
      訴人性侵害之手段、情節尚非嚴重，及其2人於事發時為
      男女交往中之關係，且被告與告訴人已達成調解，被告業
      已給付新台幣(下同)30萬元與告訴人，有本院簡易庭111
      年板司移調字第136號調解筆錄（下稱前開調解筆錄）、
      國泰世華商業銀行存款憑證影本（見院卷第71-75頁），
      另被告於本院準備程序以及審理中坦承犯罪，本院審酌被
      告犯罪情狀在客觀上堪值憫恕，縱使量處法定最低刑度仍
      嫌過重，爰就所犯乘機性交罪部分依刑法第59條規定酌減
      其刑。　　　　　　
三、量刑之審酌：
（一）爰以行為人之責任為基礎，並審酌被告為於本案犯行時年
      僅19歲，就事實欄一（一）部分係對14歲以上未滿16歲之
      告訴人為性交行為，其雖未違反告訴人之意願，然告訴人
      之性自主能力及判斷能力均未甚成熟，被告所為恐有危害
      告訴人之身心健康發展，實為不當；就事實欄一（二）部
      分則係乘告訴人泥醉狀態對之為性交行為，所為甚為不該
      。惟考量被告於本院準備程序以及審理中終能坦承犯行，
      並與告訴人達成調解，犯後態度尚佳，且先前無犯罪前科
      紀錄，有臺灣高等法院被告前案紀錄表在卷可查，兼衡被
      告犯罪之動機、情節，暨其教育程度為高中畢業，目前就
      讀大學中，無需扶養任何人等家庭及經濟狀況等一切情狀
      （見院卷第65頁），分別量處如主文所示之刑，並定其應
      執行刑。
（二）末查，被告前未曾受有期徒刑以上刑之宣告，有上揭前案
      紀錄表可按，考量被告因一時失慮觸犯刑章，於本院準備
      程序以及審理中均坦承犯行，知所悔悟，並與告訴人達成
      調解，告訴人表示願意由法院給予被告緩刑機會，有前開
      調解筆錄可佐，足信被告經此次偵審程序及科刑教訓後，
      當知所警惕，應無再犯之虞，因認被告所受宣告之刑，以
      暫不執行為適當，爰依刑法第74條第1項第1款之規定，諭
      知緩刑3年。另為避免其心存僥倖，能深切記取教訓以建
      立尊重法治之正確觀念，爰併依刑法第74條第2項第5款、
      第8款之規定，諭知其應於緩刑期間內依檢察官指定之政
      府機關、政府機構、行政法人、社區或其他符合公益目的
      之機構或團體，提供80小時之義務勞務，並接受3場次之
      法治教育課程，且依刑法第93條第1項第1款、第2款規定
      ，應於緩刑期間付保護管束，以觀後效。如有違反上述緩
      刑負擔而情節重大者，而有執行刑罰之必要，依刑法第75
      條之1第1項第4款規定，得為撤銷緩刑宣告事由，附此敘
      明。
據上論斷，應依刑事訴訟法第299條第1項前段，判決如主文。　
本案由檢察官丙○○提起公訴，經檢察官張啟聰到庭執行職務　
中　　華　　民　　國　　111 　年　　11　　月　　15　　日
                  刑事第八庭  審判長法  官  楊仲農

                                    法　官　黃秀敏

                                    法　官　謝茵絜
上列正本證明與原本無異。
如不服本判決，應於判決送達後20日內敘明上訴理由，向本院提
出上訴狀 (應附繕本) ，上訴於臺灣高等法院。其未敘述上訴理
由者，應於上訴期間屆滿後20日內向本院補提理由書「切勿逕送
上級法院」。
                                     書記官  王昱平
中　　華　　民　　國　　111 　年　　11　　月　　16　　日
附錄本案所犯法條全文 
中華民國刑法第225條
對於男女利用其精神、身體障礙、心智缺陷或其他相類之情形，
不能或不知抗拒而為性交者，處 3 年以上 10 年以下有期徒刑
。
對於男女利用其精神、身體障礙、心智缺陷或其他相類之情形，
不能或不知抗拒而為猥褻之行為者，處 6 月以上 5 年以下有期
徒刑。
第 1 項之未遂犯罰之。
中華民國刑法第227條
對於未滿十四歲之男女為性交者，處 3 年以上 10 年以下有期
徒刑。
對於未滿十四歲之男女為猥褻之行為者，處 6 月以上 5 年以下
有期徒刑。
對於十四歲以上未滿十六歲之男女為性交者，處 7 年以下有期
徒刑。
對於十四歲以上未滿十六歲之男女為猥褻之行為者，處 3 年以
下有期徒刑。
第 1 項、第 3 項之未遂犯罰之。